臺灣板橋地方法院刑事判決　　　　　　　　　　　　　九十一年度交訴字第四號
　　公　訴　人　臺灣板橋地方法院檢察署檢察官
　　被　　　告　甲○○
右列被告因過失致死案件，經檢察官提起公訴 (九十一年度偵字第四七七七號)，本
院判決如左：
    主  文
甲○○無罪。
    理  由
一、公訴意旨略以：被告甲○○以駕駛貨車為業，為從事於駕駛業務之人，於民國九
    十一年一月二日十五時三十分時許，駕駛車號ＧＶ─九四六號營業大貨車，沿台
    北縣新莊市○○路往新莊市區方向行駛，行至瓊林路五九之四一號前，應注意車
    前狀況，隨時採取必要之安全措施進，而當時天候、視距良好，路面為平坦柏油
    道路、並無缺陷或障礙物，依甲○○之智識能力，並無不能注意之情事，詎其竟
    疏未注意，適有簡盧里子騎乘腳踏車自對向駛來欲左轉環河路，甲○○因未注意
    ，撞及簡盧里子所騎乘之腳踏車，致簡盧里子倒地頭部受傷，經送醫院急救後，
    因顱內出血不治死亡，因認被告涉有刑法第二百七十六條二項之過失致死罪嫌。
二、按犯罪事實，應依證據認定之，無證據不得推定其犯罪事實。又不能證明被告犯
    罪者，應諭知無罪之判決，刑事訴訟法第一百五十四條、第三百零一條第一項分
    別定有明文。再按告訴人之告訴，係以使被告受刑事訴追為目的，是其陳述是否
    與事實相符，仍應調查其他證據以資審認；另被害人之陳述倘尚有瑕疵，則在未
    究明前，即難遽採為論罪科刑之依據。又認定不利於被告之事實，需依積極證據
    ，苟積極證據不足為不利於被告事實之認定時，即應為有利於被告之認定，更不
    必有何有利之證據（最高法院五十二年度臺上字第一三００號、六十一年台上字
    第三０九九號判例參照最高法院五十六年度臺上字第八０七號判例參照）。且按
    在訴訟上用以證明事實之證據，須於通常一般之人均不致於有所懷疑，而得確信
    其為真實之程度者，始得據以為有罪之認定，倘其證明尚未達到此一程度，而有
    合理之懷疑性存在，致使無從為有罪之確信時，即應為無罪之判決（最高法院七
    十六年台上字第四九八六號判例意旨參照）。
三、公訴人認被告涉有過失致死罪嫌，無非以被告甲○○坦承為貨車司機，並於右揭
    時、地駕車撞及被害人簡盧里子，被害人因之受傷，並有台北縣政府警察局道路
    交通安全事故調查表及照片十二張附卷可稽，又被害人因本件車禍致頭部受傷、
    顱內出血死亡，業經檢察官督同檢驗員相驗屬實，並製有相驗筆錄、驗斷書、相
    驗屍體證明書在卷足憑。此次車禍發生時，天候、視距良好，路面為市區○○○
    ○道路、並無缺陷或障礙物，有前開道路交通事故調查報告表各項記載足供參考
    ，依當時情形應顯無不能注意之情事，詎被告竟疏未注意，因而肇事，其就車禍
    之發生為有過失至明，其過失行為與被害人之死亡間，又有相當因果關係等證據
    為主要論據。訊據被告固坦承於右揭時地發生車禍，惟矢口否認有業務過失致死
    犯行，辯稱：死者的車速比伊快，是死者來撞伊，因為才剛起步，所以車速沒有
    很快，車子有一點凹陷，死者的腳踏車只有電瓶蓋受損，死者撞到後有彈起來，
    現場，都沒有移動，因為死者有車速，撞及後往後彈。當時看到死者時距離有三
    公尺，因為死者突然直接逆向，伊緊急煞車，與死者不是正面撞及，是死者車的
    把手撞到伊的車，並無過失，係死者撞伊等語。經查：
（一）被告甲○○係自樹林往新莊方向行駛，於肇事後停在臺北縣新莊市○○路五九
      之四一號前，被害人盧里子則由新莊往環河路左轉，被害人所駕駛之機車於撞
      擊後，被害人連同其所駕駛之電動輔助腳踏車，倒在被告所行經之車道上前方
      等情，有道路交通事故調查報告表、現場照片、車損照片（偵查卷第八頁、第
      十五頁至第二十頁）在卷可按，並參以證人乙○○於警訊時證述「於九十一年
      一月二日十五時三十分許，在瓊林路五九之四一號前發生，肇事者為ＧＶ─九
      四六與我同事盧里子。ＧＶ─九四六號車於上述時地由樹林往新莊方向直行，
      我同事則由新莊方向往環河路左轉而發生交通事故受傷倒地」「因交通流量很
      大，故ＧＶ─九四六號車車速不快，我同事盧里子亦慢慢左轉就聽見碰一聲倒
      地昏倒」等語（偵查卷第五頁），於本院審理時證述「我是目擊證人，我是看
      到死者騎電動腳踏車提早左轉，到逆向車道，當時車流量很大，被告車速很慢
      ，撞擊時（誤為實）有聽到「碰」一聲」、「被告與死者不是正面撞及，是死
      者車的把手撞到被告的車，死者的電瓶是倒地後受損的」等語（本院九十一年
      五月二日訊問筆錄），綜上情可知，被害人盧里子係提前左轉，因逆向行至被
      告之車道，致行經該車道之被告反應不及，被害人之車輛撞擊被告車輛之車頭
      ，被害人因撞擊後倒地，致顱內出血等事實至明，準此，被害人盧里子騎乘電
      動輔助腳踏車搶先左轉為肇事原因，被告甲○○駕駛營大貨車並無過失，而臺
      灣省臺北縣區車輛行車事故鑑定委員會鑑定意見書亦同此見解。
（二）綜上各情，被害人簡盧里子之診斷證明書、相驗筆錄、驗斷書、相驗屍體證明
      書等證物，均不得作為認定被告有罪之證據。此外，復查無其他積極證據足認
      被告涉有業務過失致死犯行，不能證明被告犯罪，而為被告無罪之諭知。
據上論斷，應依刑事訴訟法第三百零一條第一項，判決如主文。
本件經檢察官楊四猛到庭執行職務
中      華      民      國  九十一    年      八      月     十五     日
                                      臺灣板橋地方法院刑事第六庭
                                          法  官  徐玉玲
右正本證明與原本無異。
如不服本判決應於收受送達後十日內向本院提出上訴書狀，
                                          書記官  陳映孜
中      華      民      國    九十一    年      八      月     十五     日
